【裁判字號】    99,易,2312
【裁判日期】    991014
【裁判案由】    竊盜
【裁判全文】
臺灣板橋地方法院刑事判決
公  訴  人  臺灣板橋地方法院檢察署檢察官
被      告  丙○○
上列被告因竊盜案件，經檢察官提起公訴（99年度偵字第19308
號、99年度偵緝字第1975號）暨追加起訴（99年度偵字第20349
號、99年度偵緝字第1974號），本院依簡式審判程序，判決如下
：
    主  文
丙○○犯如附表所示之罪，各處如附表所示之刑，應執行有期徒
刑參年貳月，扣案如附表編號3 所示之一字起子壹支沒收。
    事  實
一、丙○○分別於附表編號1 至編號9 所示之時間、地點，以附
    表所示之行為，意圖為自己不法所有而竊得如附表編號1 至
    編號9 所示之物。嗣經警於99年7 月6 日18時許，在臺北縣
    三峽鎮○○路305 號前查獲丙○○，並當場扣得其所有，供
    附表編號3 擊破車窗使用之一字起子1 支，而查悉上情。
二、案經臺北縣政府警察局三峽分局、新莊分局移送臺灣板橋地
    方法院檢察署檢察官偵查起訴及追加起訴，被告於準備程序
    進行中就被訴事實為有罪之陳述，經告知簡式審判程序之旨
    ，並聽取各當事人之意見後，裁定進行簡式審判程序審理。
    理  由
一、前開事實，業據被告丙○○於本院審理時自白不諱，核與證
    人即被害人甲○○、癸○○、戊○○、己○○、辛○○、乙○○、丁○○、壬○○、庚○○於警詢中之供述相符，並有
    臺北縣政府警察局三峽分局扣押筆錄暨扣押物品目錄表各1
    份、贓物認領保管單4 紙、現場採證照片49幀、監視錄影畫
    面翻拍照片15幀、採證清單1 幀、內政部警政署刑事警察局
    刑事鑑識中心鑑定書1 份各在卷可稽，足認被告前揭自白與
    事實相符，堪予採信，本案事證明確，被告犯行已堪認定，
    自應依法論科。
二、核被告丙○○就附表編號1 、2 、4 、5 、6 部分所為，係
    犯刑法第320 條第1 項之竊盜罪；就附表編號3 、7 、8 、
    9 部分所為，係犯同法第321 條第1 項第3 款之攜帶兇器竊
    盜罪；另附表編號5 、8 、9 部分，另犯同法第354 條之毀
    損罪（起訴書所犯法條欄雖未記載毀損罪嫌，然既於起訴書
    犯罪事實欄描述記載，且經各該被害人於警詢時提出告訴，
    當屬業經起訴，本院自應予審究，併此指明）。被告所犯上
    開各罪，犯意各別、行為互殊，應予分論併罰。爰審酌被告
    前有毒品、槍砲、竊盜等多項前科，前因施用毒品案件，經
    臺灣士林地方法院以94年度士簡字第781 號判處有期徒刑4
    月確定；又因施用毒品案件，經本院以95年度訴字第592 號
    判處有期徒刑10月確定；另因竊盜案件，經本院以94年度易
    字第252 號判處有期徒刑4 月確定，嗣與上開施用毒品之有
    期徒刑4 月，經臺灣士林地方法院以95年度聲字第215 號裁
    定應執行有期徒刑7 月確定。又因竊盜案件，經本院以94年
    度易字第1435號判處有期徒刑10月確定；因違反槍砲彈藥刀
    械管制條例案件，經本院以94年度訴字第2724號判處有期徒
    刑3 年2 月，併科罰金新臺幣3 萬元確定，嗣與上開施用毒
    品之有期徒刑10月，經本院以96年度聲減字第6280號裁定部
    分減刑後，並定其應執行刑為有期徒刑3 年10月確定。以上
    應執行之有期徒刑7 月及3 年10月接續執行，於98年1 月9
    日縮刑假釋出監並付保護管束（然於假釋期間有違反保護管
    束情形，上開假釋宣告嗣經撤銷，於99年9 月1 日入監執行
    殘刑，故不構成累犯），有臺灣高等法院被告前案紀錄表在
    卷可稽，顯示素行不佳，竟不思迭獲減刑、假釋之寬典而改
    過自新，不圖以正途獲取財物，屢次隨機以擊破他人車窗等
    手法竊取他人財物，造成被害人財產損失及不便，嚴重妨害
    治安，撼動社會安寧，惡性非輕，不容輕縱，兼衡被告於警
    詢、偵查及本院初訊時否認部分犯行，顯示僥倖心理，嗣後
    終知事證明確而坦承全部犯行，然迄今均未對被害人進行賠
    償之態度等一切情狀，分別量處如主文所示之刑，並定其應
    執行刑，以資懲儆。
三、扣案如附表編號3所示之一字起子1支，係被告所有，供其為
    本案附表編號3所示竊盜犯行所用之物，業據其供稱在卷，
    爰依刑法第38條第1項第2款之規定併予宣告沒收；至被告於
    附表編號7、編號8、編號9所示竊盜犯行使用之鐵條及機車
    大鎖，因係被告於犯罪時於路旁所拾得，且於行竊完畢後隨
    即棄置，非屬被告所有之物，是本院自不為沒收之諭知，附
    此敘明。
據上論斷，應依刑事訴訟法第273之1第1項、第299條第1項前段
，刑法第320條第1項、第321條第1項第3款、第354條、第51條第
5 款、第38條第1 項第2 款，刑法施行法第1 條之1 ，判決如主
文。
本案經檢察官楊景舜到庭執行職務。
中    華    民    國    99    年    10    月    14    日
                  刑事第十六庭  法  官  王偉光
以上正本證明與原本無異
如不服本判決應於送達後10日內向本院提出上訴狀
                                書記官  阮旭家
中    華    民    國    99    年    10    月    15    日
附錄本案論罪科刑法條全文：
中華民國刑法第320條
（普通竊盜罪、竊佔罪）
意圖為自己或第三人不法之所有，而竊取他人之動產者，為竊盜
罪，處5  年以下有期徒刑、拘役或 5 百元以下罰金。
意圖為自己或第三人不法之利益，而竊佔他人之不動產者，依前
項之規定處斷。
前二項之未遂犯罰之。
中華民國刑法第321條
（加重竊盜罪）
犯竊盜罪而有左列情形之一者，處 6 月以上、 5 年以下有期徒
刑：
一、於夜間侵入住宅或有人居住之建築物、船艦或隱匿其內而犯
    之者。
二、毀越門扇、牆垣或其他安全設備而犯之者。
三、攜帶兇器而犯之者。
四、結夥三人以上而犯之者。
五、乘火災、水災或其他災害之際而犯之者。
六、在車站或埠頭而犯之者。
前項之未遂犯罰之。
中華民國刑法第354條
（毀損器物罪）
毀棄、損壞前二條以外之他人之物或致令不堪用，足以生損害於
公眾或他人者，處 2 年以下有期徒刑、拘役或 5 百元以下罰金
。
 附 表
┌──┬────────────────────┬─────────┐
│編號│        犯    罪    事    實            │    主      文    │
├──┼────────────────────┼─────────┤
│ 1  │於98年10月4日上午7時55分許，利用臺北縣泰│竊盜，處有期徒刑伍│
│    │山鄉○○路○段292巷26號佳質食品研發有限 │月。              │
│    │公司後門未關且無人在內看守之際，進入辦公│                  │
│    │室內（侵入建築物部分未據告訴），徒手竊取│                  │
│    │甲○○所管領之液晶螢幕1台、現金新臺幣（ │                  │
│    │下同）2,400元、神像金牌3面、公司大小印章│                  │
│    │5顆、第一銀行泰山分行儲金簿2本、電腦硬碟│                  │
│    │1台、支票3張（共計價值約2萬4,400元）。  │                  │
├──┼────────────────────┼─────────┤
│ 2  │於99年1月18日凌晨3時20分許，在臺北縣三峽│竊盜，處有期徒刑貳│
│    │鎮○○路447號之7-11便利商店內，趁無人注 │月。              │
│    │意之際，徒手撕下癸○○所管領之777線上遊 │                  │
│    │戲包3 片之外包裝而竊得包裝內之遊戲序號紙│                  │
│    │（價值共計297 元）。                    │                  │
├──┼────────────────────┼─────────┤
│ 3  │於99年5月24日14時43分許，在臺北縣三峽鎮 │攜帶兇器竊盜，處有│
│    │插角里東眼橋旁，持自己所有且客觀上足對人│期徒刑柒月，扣案之│
│    │之生命、身體、安全構成威脅，並可供兇器使│一字起子壹支沒收。│
│    │用之一字起子為工具，擊破戊○○所有車號  │                  │
│    │6897-PC號自用小客車右後車窗（毀損部分未 │                  │
│    │據告訴），竊取車內之手機充電器1個、存摺1│                  │
│    │本、現金70元。                          │                  │
├──┼────────────────────┼─────────┤
│ 4  │於99年5月28日14時30分許，在臺北縣三峽鎮 │竊盜，處有期徒刑伍│
│    │復興路110巷3弄12號前，以路旁拾得約2個拳 │月。              │
│    │頭大小之石頭為工具，擊破己○○所管領車號│                  │
│    │Z5－3418號自用小客車右前車窗（毀損部分未│                  │
│    │據告訴），竊取車內之現金400元、回數票50 │                  │
│    │張（共計價值約2,400元）。               │                  │
├──┼────────────────────┼─────────┤
│ 5  │於99年6月21日22時許，在臺北縣三峽鎮白雞 │損壞他人之汽車玻璃│
│    │路52之1號旁，以路旁拾得約2個拳頭大小之石│，足以生損害於他人│
│    │頭為工具，擊破辛○○所使用車號1275 －EN │，處有期徒刑貳月；│
│    │號自用小客車右後車窗而致令不堪使用，竊取│又竊盜，處有期徒刑│
│    │車內之陳秀香身分證1 張、華南商業銀行提款│伍月。            │
│    │卡1 張、健保卡1 張、悠遊卡1 張、門卡各1 │                  │
│    │張、K 金項鍊加玉墜、金胸針1 件、K 金耳環│                  │
│    │2件 、眼鏡1 副、手機1 支、現金5,500 元（│                  │
│    │共計價值約11萬7,700 元），足生損害於陳成│                  │
│    │正。                                    │                  │
├──┼────────────────────┼─────────┤
│ 6  │於99年7月1日20時許，在臺北縣三峽鎮長福橋│竊盜，處有期徒刑參│
│    │旁，徒手竊取乙○○所有車號707－GCV號重型│月。              │
│    │機車置物箱內之手機1支、現金2,500元。    │                  │
├──┼────────────────────┼─────────┤
│ 7  │於99年7月2日18時30分許，在臺北縣三峽鎮大│攜帶兇器竊盜，處有│
│    │同路222巷22弄2號中園國小對面空地，以隨手│期徒刑柒月。      │
│    │拾得且客觀上足對人之生命、身體、安全構成│                  │
│    │威脅，並可供兇器使用之鐵條為工具，擊破李│                  │
│    │亮東所有車號CN－6586號自用小客車左後車窗│                  │
│    │（毀損部分未據告訴），竊取車內之回數票6 │                  │
│    │張、現金300元、太陽眼鏡（共計價值約1萬元│                  │
│    │）。                                    │                  │
├──┼────────────────────┼─────────┤
│ 8  │於99年7月4日18時30分至同日20時之間某時許│損壞他人之汽車玻璃│
│    │，在臺北縣三峽鎮○○路鳶山網球場旁停車場│，足以生損害於他人│
│    │，以路旁拾得且客觀上足對人之生命、身體、│，處有期徒刑貳月；│
│    │安全構成威脅，並可供兇器使用之機車大鎖，│又攜帶兇器竊盜，處│
│    │擊破壬○○所有車號8739－DZ號自用小客車右│有期徒刑柒月。    │
│    │後車窗而致令不堪使用，竊取車內衣物2 或3 │                  │
│    │套、鞋子1 雙、個人證件3 張、金融卡3 張、│                  │
│    │手機1 只、手機配件包1 個、化妝包1 個（共│                  │
│    │計價值約1 萬4,200 元），足生損害於壬○○│                  │
│    │。                                      │                  │
├──┼────────────────────┼─────────┤
│ 9  │於99年7月4日18時30分至同日21時之間某時  │損壞他人之汽車玻璃│
│    │許，在臺北縣三峽鎮○○路鳶山網球場旁停  │，足以生損害於他人│
│    │車場，以路旁拾得且客觀上足對人之生命、身│，處有期徒刑貳月；│
│    │體、安全構成威脅，並可供兇器使用之機車大│又攜帶兇器竊盜，處│
│    │鎖，擊破庚○○所有車號4395－EV號自用小客│有期徒刑柒月。    │
│    │車車窗而致令不堪使用，竊取車內手機1 支、│                  │
│    │PSP 遊戲機1 台，足生損害於庚○○。      │                  │
└──┴────────────────────┴─────────┘

司法院資訊處製作；財團法人民間司法改革基金會備份。
